# Tamires Pimenta Manhães

Solteira, 23 anos e natural de Salvador - BA.

E-mail: <a href="mailto:tamiresmanhaes4@gmail.com">tamiresmanhaes4@gmail.com</a>
Portfólio: <a href="mailto:https://tamires-manhaes.github.io">https://tamires-manhaes.github.io</a>

Linkedin: <a href="https://www.linkedin.com/in/tamires-manhaes/">https://www.linkedin.com/in/tamires-manhaes/</a>

Telefones: (71) 3401-1460 / (71) 99113-6602

# **Objetivo**

Continuar aprendendo e adquirindo experiência na área de Desenvolvimento de Software a fim de desenvolver habilidades em Desenvolvimento Web com foco em Front-End, utilizando frameworks e padrões de desenvolvimentos atuais. Com foco em ReactJS e bibliotecas relacionadas ao ecossistema do mesmo.

# Formação Acadêmica

Curso Superior de Tecnologia em Análise e Desenvolvimento de Sistemas Instituto Federal da Bahia (IFBA) - campus Salvador, 2016 - Atualmente

# Experiência

11/2020 - Atual

#### Júnior - Desenvolvimento Frontend

Como Desenvolvedora Front-End, eu trabalho em produtos críticos para o negócio da Samba e tenho a oportunidade de aprender com pessoas incríveis e abraçar novos desafios na medida em que me desenvolvo. Contribuo com a criação e evolução de produtos desenvolvidos para grandes empresas utilizando as plataformas da Sambatech. Tenho aprendido a me desenvolver no uso de tecnologias de ponta, de forma eficiente e escalável.

#### 08/2020 - 11/2020

#### Estágio - Desenvolvimento Frontend

Cubos Tecnologia

Participei ativamente das etapas de ideação, planejamento e desenvolvimento dos produtos dos nossos clientes. Participei também da discussão das tecnologias que serão utilizadas nos projetos. Aprendi a desenvolver aplicações web responsivas com React.js, consumindo web services, baseadas em layouts feitos por nossos designers, visando uma UX de excelência.

#### 07/2019 - 03/2020

#### Estágio - Desenvolvimento Web

IWWA Agência Digital

Atuei como estagiária na IWWA, onde aprendi sobre desenvolvimento web full stack utilizando PHP e Wordpress para o back-end, HTML, CSS, Javascript, Jquery, Sass e Gulp para o front-end no desenvolvimento e manutenção dos sites.

#### 05/2019 - 06/2019

### Estágio - Desenvolvimento Front-End

2B Educação

Auxílio a consultas SQL, criação de layouts e manutenção nas plataformas utilizadas na empresa, dando suporte de TI às demandas internas da empresa.

#### 02/2019 - 05/2019

## Programador I

Capgemini (Salvador)

Treinamento SAP/ABAP. Desenvolvimento de rotinas e programas ERP, dando suporte e atendendo chamados para resolução de demandas enviadas pelos clientes.

#### 12/2018 - 02/2019

#### **Trainee**

Capgemini (Salvador)

Participação em programa de Treinamento de mulheres para inserção no mercado de tecnologia. Cursos de Java Básico, Banco de Dados e Padrões de Projeto.

#### Conhecimentos Técnicos

- Inglês (Avançado)
- Lógica de Programação (Avançado)
- Git (Intermediário)
- HTML (Intermediário)
- CSS (Intermediário)
- JavaScript (Intermediário)
- Typescript (Básico)
- React (Intermediário)
- NodeJS (Intermediário)
- Wordpress (Intermediário)
- PHP (Básico)
- SQL (Básico)
- Java (Básico)

## Habilidades e Competências

- Resiliência
- Comprometimento
- Criatividade
- Gerenciamento de Tempo
- Proatividade
- Foco